【裁判字號】    90,易緝,9
【裁判日期】    900831
【裁判案由】    違反毒品危害防制條例
【裁判全文】
臺灣雲林地方法院刑事判決                              九十年度易緝字第九號
    公  訴  人  臺灣雲林地方法院檢察署檢察官
    被      告  乙○○
右列被告因違反毒品危害防制條例案件，經檢察官提起公訴（八十八年度毒偵字第
一三一號），及移送併案審理（八十九年毒偵字第八七七號），本院判決如左：
    主  文
乙○○連續施用第貳級毒品，累犯，處有期徒刑捌月。
扣案之第貳級毒品安非他命貳小包（驗餘淨重壹點肆柒捌貳公克），及殘留有甲基安
非他命成份之夾鏈袋伍個、吸食器壹個、吸食管肆條，均沒收銷燬之；空夾鏈袋陸拾
參個及酒精燈壹座，均沒收。
    事  實
一、乙○○前於民國（下同）八十二年間，因違反藥事法案件，經本院判處有期徒刑
    一年一月確定，並於八十三年八月二十六日執行完畢。又於八十七年間，因施用
    第二級毒品案件，經本院以八十七年度毒聲字第四○七號裁定送觀察、勒戒後，
    認無繼續施用毒品之傾向，而經臺灣雲林地方法院檢察署檢察官於八十八年一月
    四日，以八十八年度偵緝字第二號、八十八年度偵字第二○、二四號，為不起訴
    處分確定。詎乙○○仍不知悔改，於五年內復基於施用第二級毒品之概括犯意，
    自八十八年七月十八日起至同年九月十五日止，連續在雲林縣二崙鄉油車村山仔
    門十五號住處，將第二級毒品安非他命置於玻璃球內，再以火燒烤產生煙霧之方
    式，施用第二級毒品安非他命，約每天施用一次。嗣先於八十八年七月廿日，在
    雲林縣二崙鄉油車村山仔門十五號為警當場查獲，經採其尿液送驗結果呈甲基安
    非他命陽性反應；又於同年九月十六日下午五時四十五分許，在彰化縣二林鎮東
    興里溝頭巷四弄三八號處為警查獲，並扣得安非他命二小包（驗餘淨重一．四七
    八二公克）、殘渣夾鏈袋五個、空夾鏈袋六十三個、吸食器一個、吸食管四條及
    酒精燈一座。嗣經送臺灣雲林看守所附設勒戒處所觀察、勒戒後，認有繼續施用
    毒品傾向，復經本院以八十八年度毒聲字第一二四三號裁定令入戒治處所施以強
    制戒治一年。
二、案經雲林縣警察局西螺分局報請臺灣雲林地方法院檢察署檢察官偵查起訴及移送
    併案審理。
    理  由
一、訊據被告乙○○，對於右揭時地連續施用第二級毒品安非他命並為警二次分別查
    獲等情，於審理時坦白承認，復有顆粒二小包（驗餘淨重一．四七八二克）、殘
    渣夾鏈袋五個、空夾鏈袋六十三個、吸食器一個、吸食管四條及酒精燈一座扣案
    可資佐證，而上開扣案物經送驗結果，顆粒二包確屬安非他命，殘渣夾鏈袋五個
    、吸食器一個及吸食管四條均殘留有安非他命成份，有憲兵司令部刑事鑑識中心
    鑑驗通知書一紙在卷可稽。且被告於八十八年七月二十日、同年九月十六日，二
    度為警查獲時所採尿液，經分別送請雲林縣衛生局檢驗結果，均呈甲基安非他命
    陽性反應，分別有雲林縣警察局西螺分局查獲煙毒、麻管嫌犯尿液送檢真實姓名
    對照表及雲林縣衛生局煙毒尿液檢驗成績書在卷可按，足徵被告之自白與事實相
    符而可採信。又被告於八十七年間，因施用第二級毒品案件，經本院以八十八七
    年度毒聲字第四○七號裁定送觀察、勒戒後，認無繼續施用毒品之傾向，而經臺
    灣雲林地方法院檢察署檢察官於八十八年一月四日，以八十八年度偵緝字第二號
    、八十八年度偵字第二○、二四號，為不起訴處分確定等情，復有該不起訴處分
    書、臺灣雲林地方法院檢察署刑案資料查註紀錄表及臺灣高等法院被告全國前案
    紀錄表各一份在卷可憑。被告於前開不起訴處分後，五年內再犯本件毒品危害防
    制條例第十條之施用毒品罪，經本院裁定送觀察、勒戒後，認定有繼續施用毒品
    之傾向，亦有臺灣雲林看守所附設勒戒處所八十八年十月一日雲所境總字第一九
    ○二號函送之有無繼續施用毒品傾向評估標準紀錄表及證明書附卷可參，從而，
    被告二犯施用毒品，並有繼續施用毒品傾向，事證明確，被告犯行洵堪認定。
二、核被告所為，係犯毒品危害防制條例第十條第二項之施用第二級毒品罪。被告持
    有毒品進而施用，則其持有之低度行為為施用之高度行為所吸收，不另論罪。再
    被告先後多次施用第二級毒品行為，時間密接，犯罪構成要件相同，顯係基於概
    括犯意反覆為之，應依連續犯之規定，論以一罪，並依法加重其刑。又被告前於
    八十二年間，因違反藥事法案件，經本院判處有期徒刑一年一月確定，並於八十
    三年八月二十六日執行完畢，此有卷附臺灣雲林地方法院檢察署刑案資料查註紀
    錄表及臺灣高等法院被告全國前案紀錄表可按，其於五年以內再犯本件有期徒刑
    以上之罪，為累犯，應依刑法第四十七條之規定遞加重其刑，並依法遞加重之。
    再被告自八十八年七月二十一日起至同年九月十五日止，連續施用安非他命犯行
    ，雖未據起訴，惟與該部分事實與公訴人起訴之犯罪事實既具有連續犯之裁判上
    一罪關係，應為起訴效力所及，本院自應併予審究。爰審酌被告之素行，及前已
    因施用毒品犯行，經過觀察、勒戒為不起訴處分後，仍不知悔改，猶施用毒品不
    輟，足見意志薄弱，及其犯罪之動機、目的、所生危害、施用毒品之期間與犯罪
    後坦承犯行，態度良好等一切情狀，量處如主文第一項所示之刑，以資懲儆。
三、扣案之顆粒二包經送檢驗結果，均含甲基安非他命成份，驗餘淨重一．四七八二
    公克，而扣案殘渣夾鏈袋五個、吸食器一個及吸食管四條，均殘留有安非他命成
    份，已如前述，應依毒品危害防制條例第十八條第一項前段規定沒收銷燬之；另
    空夾鏈袋六十三個及酒精燈一座，為被告所有，且供被告施用第二級毒品安非他
    命之用，業據被告陳明在卷，應依刑法第三十八條第一項第二款規定併予宣告沒
    收。
據上論斷，應依刑事訴訟法第二百九十九條第一項前段，毒品危害防制條例第十條第
二項、第十八條第一項前段，刑法第十一條前段、第五十六條、第四十七條、第三十
八條第一項第二款，判決如主文。
本案經檢察官甲○○到庭執行職務
中      華      民      國      九十      年      八      月    三十一  日
                                        臺灣雲林地方法院刑事第一庭
                                            法  官
如不服本判決，應於判決送達後十日內，向本院提出上訴狀。（須附繕本）


司法院資訊處製作；財團法人民間司法改革基金會備份。
